

Murillo Vieira e Silva

APRESENTAÇÃO

Com aproximadamente 4 anos de experiência na área como desenvolvedor frontend e fullstack, trabalhei em projetos importantes em várias fases do ciclo de vida de desenvolvimento de software, desde a coleta de requisitos de negócios até a entrega do produto. Trabalhei com testes, integração e depuração, sempre focado na perspectiva do negócio.

Ainda na faculdade, comecei a desenvolver a capacidade de resolução de problemas difíceis em maratonas de programação. Gosto muito de desafios, principalmente com trabalho em equipe, sempre tentando aprender mais a fundo para me tornar proficiente em minhas funções.

Eu estou sempre interessado em ouvir de colegas de trabalho e gestores para aprender coisas novas, também gosto de compartilhar minhas experiências e conhecimentos sempre que possível.

No presente, moro em Aparecida de Goiânia, GO - Brasil. Sou pianista, apaixonado por conhecer lugares diferentes e por hamburguers.

EXPERIÊNCIA



NECTAR CRM (DEZ 2018 - ATUALMENTE)

Trabalhando em melhorias para um webapp de backoffice da plataforma online da empresa, utilizando ReactJs e Java Spring Framework.



ACTUAR (JUL 2017 - DEZ 2018)

Desenvolvimento de novo sistema em nuvem para gerenciamento de academias e boxes de crossfit. Desenvolvimento e manutenção de ERP, mobile app de Treino, websites, blogs e SEO.



META TECNOLOGIA LTDA (FEV 2017 - JUL 2017)

Desenvolvimento de ERP para quiosques de telefonia móvel, integração do sistema de pagamento com a plataforma do governo federal para clientes.



NUSSA SISTEMAS (FEV 2015 - DEZ 2016)

Freelance: criação e manutenção de sites e blogs para empresas imobiliárias.

FORMAÇÃO



INSTITUTO DE INFORMÁTICA, UFG / 2015 - 2018

Bacharelado em Sistemas de Informação Status: completo



INSTITUTO DE INFORMÁTICA, UFG / 2009 - 2014

Bacharelado em Ciências da Computação

Status: trancado

CONHECIMENTOS

- Vanilla JavaScript (ES5 e ES6+)
- ReactJS
- React Native
- NodeJS, Express, GraphQL
- AngularJS e Angular 6.0
- Ionic 3
- SASS, LESS e STYLUS
- REST e SOAP
- Clean Code
- UI / UX, Lazy Loading e Design Pattern
- Web Design responsivo, Material Desing
- + Conhecimento em bancos de dados NoSQL (MongoDB) e com SAAS (Firebase)

Module Bundlers: Webpack, Gulp, Grunt

Versionamento com Github e VSTS

Experiência de Ágile com SCRUM

Gerenciamento de atividades e sprints: Jira, Github Issues e Trello

CURSOS E CERTIFICADOS

React Native com NodeJS e Firebase

MERN Stack, Front to Back

Agile management with scrum

Web Design for Web Developers: UI / UX for Websites

2 Javascript Completo 2018 - Iniciante ao Mestre

SAIBA MAIS

/murilloves

in /in/murillo-vieira

murillodev.com

HOBBIES

